

CONTACTO

- ★ karinamonetti@gmail.com
- (+54) 9 11-6105-2543
- in/karinamonetti
- be/karimonetti
- Buenos Aires, Argentina

SOBRE MI

Soy Diseñadora UX/UI & UX Researcher con un background en desarrollo front-end y diseño gráfico. Me apasiona aprender cosas nuevas y disfruto compartiendo mis conocimientos con otros. Me destaco por mi organización y compromiso en todo lo que hago.

HABILIDADES

- Inglés Upper Intermediate (B2)
- Figma
- Adobe Photoshop
- Metodologías ágiles (Scrum & Kanban)
- Programación (HTML, CSS, JavaScript, Bootstrap, Bulma, React)

EXPERIENCIA LABORAL



Mentora en Bootcamp UX/UI (Sep 2022 - Presente) -Mujeres en Tecnología (MeT)

Lider de equipo y mentora de un grupo de 7 personas. Mi rol es acompañar, guiar, facilitar y despejar dudas de las participantes en cuanto a conceptos teóricos como así también administrativos.



Diseñadora UX/UI (Ago 2022 - Presente) - Loana Jeans Realizando un E-commerce de venta de ropa para mujeres.

- · Diseño y prototipo en Figma
- Benchmarking
- · Lider de equipo
- · Pruebas de usabilidad



Realizando un sitio web autoadministrable para un refugio de animales.

- · Diseño y prototipo en Figma
- · Pruebas de usabilidad
- · Lider de equipo
- · Maquetado con Bootstrap 5

Diseñadora UX (Jun 2022) - Proyecto Curso Google

Investigación y análisis para posterior diseño de aplicación de delivery de comidas.

- Entrevistas generativas a usuarios
- · Mapas de empatía
- · Diagramas de afinidad
- · User personas

Diseñadora UX/UI & Desarrolladora front-end (Mayo 2022) -No Country

Diseño y maquetado de un blog.

- · Diseño de interfaces en Figma
- · Flujo del sitio
- · Maquetado con Bootstrap 5

EDUCACIÓN



Diseño UX de Google (Jun 2022 - Actualidad) - Coursera Becada por ComunidadIT



Programación Web Full-stack (Abr 2022 - Actualidad) - Educación IT Becada por Fundación Pescar y J.P. Morgan



Licenciatura en Economía (2019 - 2021) - Universidad Nacional de La Matanza (UNLaM) 20/40 materias aprobadas